臺灣臺中地方法院刑事裁定
111年度易緝字第121號
公  訴  人  臺灣臺中地方法院檢察署檢察官
被      告  莊富堯



選任辯護人  馬啟峰律師
            沈崇廉律師
上列被告因詐欺案件，經檢察官提起公訴（105年度偵字第20244
號、第21716號、106年度偵字第30153號、第30155號），本院裁
定如下：
      主    文
莊富堯自民國壹佰壹拾壹年拾月捌日起延長羈押貳月。
      理    由
一、按羈押被告，審判中不得逾3月，但有繼續羈押之必要者，
    得於期間未滿前，經法院依第101條或第101條之1之規定訊
    問被告後，以裁定延長之；被告經法官訊問後，認為犯罪嫌
    疑重大，而有下列情形之一，非予羈押顯難進行追訴、審判
    或執行者，得羈押之：一、逃亡或有事實足認為有逃亡之虞
    者，刑事訴訟法第108條第1項前段、第101條第1項第1款分
    別定有明文。至羈押被告之目的，在於確保訴訟程序之進行
    、確保證據之存在、真實及確保刑罰之執行，而被告有無羈
    押之必要，及羈押後其原因是否仍然存在，有無繼續羈押之
    必要，應否延長羈押等等，均屬事實認定之問題，法院有依
    法認定裁量之職權，並得就具體個案情節予以斟酌決定，如
    就客觀情事觀察，法院許可羈押之裁定在目的與手段間之衡
    量，並無明顯違反比例原則情形，即無違法或不當可言；又
    執行羈押後有無繼續羈押之必要，仍許由法院斟酌訴訟進行
    程度及其他一切情事而為認定（最高法院46年度台抗字第6
    號裁定意旨參照）。且法院得斟酌訴訟進行程度及其他一切
    情事自由裁量之權，且所憑之基礎事實判斷，不以嚴格證明
    為必要，僅需自由證明即為已足。
二、經查：
    被告因3件詐欺取財犯罪事實遭起訴在案，經本院訊問後，
    一再否認詐欺取財犯行，辯稱犯罪事實多係其前妻周雅芳或
    其他人所為，其雖有取得周雅芳向外所借款項，然均已使用
    於公司業務經營等語，被告就部分犯罪事實未能合理交代，
    且本案有告訴人之指訴及相關金流、投資文件等資料在卷為
    憑，足認被告涉犯刑法第339條第1項詐欺取財罪犯罪嫌疑重
    大，且被告自民國108年起即因未依法到庭審理，經本院依
    法辦理通緝，直至111年7月7日始遭緝獲，認被告有逃亡之
    事實，於111年7月8日裁定羈押在案。
三、茲因本案羈押期間即將屆滿，經於111年9月21日訊問被告後
    ，本院審酌被告逃亡時間長達3年，客觀上已有逃匿以規避
    審判程序之進行及刑罰執行之行為，且無高齡或不利逃亡之
    身體疾病等因素，自有相當理由認為被告有再行逃亡之虞；
    並考量本案目前業經辯論終結，即將於111年10月31日進行
    宣判之訴訟進行程度，並權衡國家刑事司法權之有效行使、
    社會秩序及公共利益、被告人身自由之私益及防禦權受限制
    之程度，認若命其具保、責付或限制住居等侵害較小之手段
    ，均不足以確保日後審理及執行程序之順利進行，非予羈押
    ，顯難進行審判及執行，認具刑事訴訟法第101條第1項第1
    款羈押原因，且上開羈押被告之原因及必要性均仍存在，況
    本案並無刑事訴訟法第114條各款所定法定停止羈押之事由
    ，復審酌全卷及相關事證、訴訟進行程度及其他一切情事後
    ，權衡「比例原則」及「必要性原則」，認被告羈押之原因
    、必要性均未消滅，且無從以具保或限制住居取代，仍有繼
    續 羈押之必要，認被告應自111年10月8日起，延長羈押2月
    。
四、依刑事訴訟法第108條第1項、第5項，裁定如主文。 　　
中　　華　　民　　國　　111 　年　　9 　　月　　29　　日
            刑事第十庭  審判長  法  官  陳培維
　　　　　　　　　
　　　　　　　　　              法  官  鄭永彬
　　　　　　　　　
　　　　　　　　　              法  官  彭國能
上正本證明與原本無異。
如不服本裁定，應於送達後五日內，向本院提出抗告狀。
                                書記官  陳宇萱
中　　華　　民　　國　　111 　年　　9 　　月　　29　　日